---
title: "Map Search"
output: M_Search
---

Este projeto visa explorar possibilidades de algoritmos simples de busca em um mapa 42x42 gerado por arquivo CSV.

Começando importando o plot.matrix e recebendo o CSV

```{r}
library('plot.matrix')
csv <- read.csv("ExemploArquivoEntrada.csv", sep=';', header=FALSE)
```

Então, separando o mapa em linhas e os elementos um por um

```{r}
splt<-c()
for (i in 3:44){
row<-(csv[i,])
splt[i-1] <- c(strsplit(row,split=","))
}
```

Criando uma matrix com os elementos da lista de valores adquirida

```{r}
mtrx <- matrix(unlist(splt), ncol = 42, nrow = 42)
```

Mas a matriz mtrx está transposta em relação à apresentada pelo professor, então devemos transpô-la novamente para ela ficar como o esperado

```{r}
matrix<-t(mtrx)
```

Agora, para desenhar o mapa, é necessário criar uma paleta de cores com cores personalizadas

```{r}
p<-c("#92d050","#948a54","#548dd4","#e36c0a")
```

Desenhando o mapa

```{r}
plot(matrix,col = colorRampPalette(p), key=NULL, axis.col = NULL, axis.row = NULL, xlab='',ylab='')
```

Criando uma matrix auxiliar de zeros para auxiliar no algoritmo

```{r}
aux<- matrix(0,42,42)
```

Criando a função de busca em profundidade, cuja ideia é seguir os caminhos até o fim deles, seguindo a ordem Norte,Leste,Sul,Oeste.

```{r}
dfs <- function(startX,startY,targetX,targetY,aux,matrix){      #Declarando a função
if(startX == targetX && startY == targetY){                     #Verificando se a condição de parada ocorreu
    return (c(startX,startY))                                   #Retornando o par ordenado do fim
}
aux[startX,startY] <- 1                                         #Marcando o caminho como já caminhado
if(startX-1>0){                                                 #Verificando os caminhos ao "Norte"
    if(aux[startX-1,startY]==0){                                #Se não tiver sido caminhado ainda
        ret<-dfs(startX-1,startY,targetX,targetY,aux,matrix)    #recebe o calculo de caminhos nessa direção
        if(ret[1] != -1){                                       #Se não for um beco sem saída
            return (c(startX,startY,ret))                       #Adiciona o par ordenado atual e retorna numa lista
        }
    }
}
if(startY+1<43){                                                #Verificando os caminhos ao "Leste"
    if(aux[startX,startY+1]==0){                                #Se não tiver sido caminhado antes
        ret<- dfs(startX,startY+1,targetX,targetY,aux,matrix)   #Recebe o calculo de caminhos nessa direção
        if(ret[1] != -1){                                       #Se não for um beco sem saída
            return (c(startX,startY,ret))                       #Adiciona o par ordenado atual e retorna numa lista
        }
    }
}
if(startX+1<43){                                                #Verificando os caminhos ao "Sul"
    if(aux[startX+1,startY] == 0){                              #Se não tiver sido caminhado antes
        ret<-dfs(startX+1,startY,targetX,targetY,aux,matrix)    #Recebe o calculo de caminhos nessa direção
        if(ret[1] != -1){                                       #Se não for um beco sem saída
            return (c(startX,startY,ret))                       #Adiciona o par ordenado atual e retorna numa lista
        }
    }
}
if(startY-1>0){                                                 #Verificando os caminhos ao "Oeste"
    if(aux[startX,startY-1] == 0){                              #Se não tiver sido caminhado antes
        ret<-dfs(startX,startY-1,targetX,targetY,aux,matrix)    #Recebe o calculo de caminhos nessa direção
        if(ret[1] != -1){                                       #Se não for um beco sem saída
            return (c(startX,startY,ret))                       #Adiciona o par ordenado atual e retorna numa lista
        }
    }
}
return (c(-1,-1))                                               #Se não tem mais caminhos, retorna que é um beco sem saída
}
```
Coletando o ponto de inicio e o objetivo
```{r}
inicio<-csv[1,]
fim<-csv[2,]
inicio<-strsplit(inicio,split=",")
fim<-strsplit(fim,split=",") 
a1<-as.double(inicio[[1]][1])                                 #Convertendo uma string em uma lista de doubles
a2<-as.double(inicio[[1]][2])
inicio[1]=a1
inicio[2]<-a2
a1=as.double(fim[[1]][1])
a2=as.double(fim[[1]][2])
fim[1]=a1
fim[2]<-a2
```


Testando o algoritmo

```{r}
caminho<-dfs(inicio[[1]]+1,inicio[[2]]+1,fim[[1]]+1,fim[[2]]+1,aux,matrix)
```
Calculando o custo sem os custos de caminhar o inicio e o fim (Não sei se precisa contar eles ou não)
```{r}
custo<-0
for (i in 3:length(caminho)-2){
    if (caminho[i] %% 2 == 1){
        xCaminho=caminho[i]
    }
    else{
        yCaminho=caminho[i]
        custo=custo+as.numeric(matrix[xCaminho,yCaminho])
    }
}
custo
```